# 母公司非持续经营时对子公司报告的影响。

提问人：zryhzwg 时间：2019-03-05 20:17:10
请教陈版：
截止 2018 年 12 月 31 日，A 国有企业合并层面累计亏损 20 亿元，合并负债总额大于合并资产总额 19 亿元，财务状况严重恶化，不能清偿到期债务。 2018 年度按照非持续经营情况编制了财务报表。请教陈版，在出具子公司报告时，由于母公司非持续经营是否对子公司的编制基础产生影响。

回答人：chenyiwei
这并不一定，而是需要进行专业判断，即子公司作为独立会计主体，是否存在不能持续经营的迹象，以及是否存在重大不确定性，例如，目前该子公司是否正常经营；其资金循环是否相对独立于母公司，能否独立获取融资；是否为母公司或其他子公司提供了担保；是否可能因母公司破产导致该子公司的控制权转移，以及该情况对其持续经营能力的影响等。